臺灣高雄地方法院刑事判決　　　　　　　95年度訴字第4645號
　　公　訴　人　臺灣高雄地方法院檢察署檢察官
　　被　　　告　戊○○
　　指定（義務）
　　辯　護　人　本院公設辯護人丙○○
上列被告因違反毒品危害防制條例案件，經檢察官提起公訴（95
年度偵字第29542 號），本院判決如下：
    主  文
戊○○販賣第二級毒品未遂，處有期徒刑肆年，扣案如附表一所
示之物沒收銷燬之，扣案如附表二編號1 、2 所示之物沒收。
    事  實
一、戊○○明知甲基安非他命屬於毒品危害防制條例第2 條第2
    項第2 款規定之第二級毒品，不得販賣，竟基於販賣第二級
    毒品甲基安非他命謀利之犯意，以行動電話0000000000號（
    起訴書誤繕為0000000000號）為聯絡販賣毒品之工具，於民
    國95年11月7 日20時30分許，由丁○○以其所使用之行動電
    話0000000000號撥打0000000000號與戊○○洽購甲基安非他
    命事宜後，乙○○即駕駛車牌號碼1020-JC 號自小客車（下
    稱本件車輛）搭載丁○○，於同日23時10分許，在高雄市前
    鎮區○○○路939 巷與成功路口前停車，戊○○即進入本件
    車輛後座，由丁○○將欲購賣甲基安非他命之新台幣（下同
    ）5 千元交與戊○○，戊○○欲將甲基安非他命交與丁○○
    而著手於販賣甲基安非他命之實行時，旋為員警當場逮獲，
    並從戊○○身上扣得附表一、二、三所示之物。
二、案經高雄市政府警察局前鎮分局報告臺灣高雄地方法院檢察
    署檢察官偵查起訴。
    理  由
一、訊據被告戊○○於警詢、偵訊、本院移審時均坦承上開犯行
    ，而於本院準備程序中僅坦承95年11月7 日20時30分許，由
    丁○○打0000000000號問我身上有沒有「東西」，我說有（
    我知道「東西」係指甲基安非他命）。嗣乙○○駕駛本件車
    輛搭載丁○○，在高雄市前鎮區○○○路939 巷與成功路口
    前停車，我有進入本件車輛後座，丁○○有將5 千元交給我
    ，扣案物除附表二編號1 所示5 千元外都是我的，惟矢口否
    認有何販賣甲基安非他命未遂犯行，先辯稱：丁○○所交付
    5 千元係償還94年底之借款，後辯稱：我跟丁○○要共同合
    買甲基安非他命，我身上所有之甲基安非他命數量不足，僅
    夠我吸食，無法販賣，丁○○交付之5 千元我沒有收云云；
    辯護意旨略以：扣案甲基安非他命僅為被告個人吸食之用，
    被告無販賣意圖，況證人丁○○、乙○○均稱不認識被告，
    當日係第1 次交易，而販賣甲基安非他命係屬重罪，倘被告
    與證人間無相當信任關係，豈會以電話內容「有沒有」，被
    告即知悉證人丁○○欲購買毒品云云。經查：
（一）被告戊○○以行動電話0000000000號作為販賣毒品之聯絡
      工具，於95年11月7 日20時30分許，由丁○○以其所使用
      之行動電話0000000000號撥打0000000000號與被告洽購甲
      基安非他命事宜後，乙○○即駕駛本件車輛搭載丁○○，
      於同日23時10分許，在高雄市前鎮區○○○路939 巷與成
      功路口前停車，被告即進入本件車輛後座，由丁○○將欲
      購賣甲基安非他命之5 千元交付被告，被告尚未交付甲基
      安非他命之際，旋為警當場逮獲乙節，業經證人丁○○於
      本院審理中結證稱：我在95年11月7 日晚上11點多，因要
      向被告買甲基安非他命被警察抓，我當天在嘉義用000000
      0000號電話打手機給被告，要幫男友乙○○買甲基安非他
      命，我是第1 次跟被告買毒品，乙○○叫我問「有沒有」
      就可以，我電話中說「瑋仔叫我打電話給你」，問被告「
      有沒有」（意指有無甲基安非他命），我這樣說被告就懂
      了，因我男友（即乙○○）叫我問被告有沒有，被告說有
      ，但電話中沒有談到多少錢買多少重量甲基安非他命，我
      再跟被告說「半」（就是5 千元意思），被告說有，我們
      就直接從嘉義到高雄，之後被告跟我們約在高雄某國宅外
      面，見面後被告上我們的車，當時乙○○開車，我坐右前
      方，被告坐右後座，被告上車時，我就拿5 千元給被告，
      準備要買甲基安非他命，錢已經交付，我知道被告有把錢
      接過去，不知道被告將錢收下後放在哪裡，被告接手拿錢
      後沒有拿東西給我，因很多警察從前面衝過來叫我們下車
      ，我們下車後就蹲在地上，警察開始檢查我們的包包，我
      沒看到被告身上的錢、毒品在哪裡查到，在現場警察叫被
      告將東西拿出來，錢從被告身上拿出來放在本件車輛右後
      座，毒品是在警局時，女警從被告身上找到等語（見本院
      95年2 月6 日審判筆錄第3 至7 頁）；證人乙○○於本院
      審理中結證稱：我95年11月8 日警詢、偵訊內容均實在，
      係出於自由意志，我於95年11月7 日晚上11點多要向被告
      買甲基安非他命為警查獲，當天是我叫女友丁○○以0000
      000000號撥打被告行動電話，丁○○說：「是瑋仔女友」
      ，問被告「有沒有」，被告說有，丁○○說要買「一半」
      （意旨半錢5 千元），因之前在嘉義之同學告訴我被告有
      甲基安非他命，要我跟被告說「半」，被告就知道要買半
      錢甲基安非他命，我同學說半錢要5 千元，到現場時，在
      車內交易，當時我開車，丁○○坐右前座，被告坐後座，
      我看到丁○○拿5 張1 千元給被告，丁○○手再伸回來，
      警察就來了等語（見本院95年2 月6 日審判筆錄第8 至12
      頁）。而扣案如附表一編號2 所示之物，經送驗確係甲基
      安非他命無訛，此有高雄醫學大學附設中和紀念醫院96年
      1 月16日檢驗報告2 紙在卷可查（見本院卷50、51頁）。
      證人丁○○、乙○○於本院中係採隔離訊問，該2人 於警
      詢、偵訊中皆證述95年11月7 日丁○○交付5 千元給被告
      之目的欲購買甲基安非他命，此與本院審理中結證內容相
      符，亦與被告警詢之自白一致，另證人丁○○、乙○○與
      被告在本次毒品交易前並不認識，雙方無怨隙存在，證人
      丁○○、乙○○應無甘冒偽證風險，誣指被告著手販賣甲
      基安非他命之犯行，證人丁○○、乙○○於本院之結證自
      屬可採。本院認被告於警詢自白：丁○○於案發當日撥打
      電話0000000000問其身上有無「東西」，係指有無甲基安
      非他命，其稱「有」，雙方約在查獲地點交易，丁○○交
      付5 千元是購買甲基安非他命款項，其還未將毒品交付旋
      為警查獲（見警卷），於偵查中承認販賣第二級毒品未遂
      （見偵卷第6 頁），並於本院審理中稱：警詢、偵訊之筆
      錄未經強暴脅迫，均係其自由意思陳述（本院卷第30頁）
      ，被告上開自白，與證人丁○○、乙○○之證述相符，且
      有附表一編號2 、附表二編號1 、2 所示之物扣案可佐，
      上開事實堪信為真。
（二）被告雖辯稱：該5 千元係丁○○償還94年底之借款；又辯
      稱：雙方約好要合買毒品，丁○○雖有交付5 千元，但我
      沒收云云，然證人丁○○於本院審理中結證稱：本件查獲
      前沒有欠被告錢，之前未跟被告買過毒品，被查獲當日跟
      乙○○僅單純要跟被告買毒品，我打電話給被告說要買甲
      基安非他命，不是要跟被告合買等語（見本院95年2 月6
      日審判筆錄第5 、7 頁）；證人乙○○於本院審理中結證
      稱：被查獲當日，跟丁○○南下高雄目的就是單純要向被
      告買甲基安非他命，之前未跟被告買過甲基安非他命，之
      前不認識被告，是朋友介紹才認識，沒有要跟被告合買毒
      品，之前沒有欠被告錢，在交易現場我只看到丁○○手拿
      5 千元往後伸，我沒看到被告從丁○○身上接5 千元等語
      （見本院95年2 月6 日審判筆錄第10、11、12頁）。依上
      開證人之證述，可知證人丁○○、乙○○與被告間並無金
      錢借貸關係，亦無合買毒品之意思，而被告竟對於丁○○
      交付5 千元之目的，前後說法互異，另被告自承證人丁○○撥打0000000000門號時，雙方談論內容係被告有無甲基
      安非他命，本件查獲前不認識丁○○、乙○○，亦無金錢
      往來（見本院96年1 月12日準備程序筆錄第2 頁、95年2
      月6 日審判筆錄第17頁），倘該5 千元係證人丁○○償還
      之借款，證人丁○○電話中談話內容何須涉及甲基安非他
      命，又雙方倘有合買甲基安非他命之意，被告何須在證人
      丁○○於電話中詢問時，回答其有甲基安非他命，被告上
      開所辯，顯係卸責之詞，不足為採。至於辯護人指證人丁○○、乙○○就丁○○在電話中向被告所說「半」之意思
      之證述，雙方互有出入，且被告所有扣案如附表一編號2
      所示之甲基安非他命重量不足半錢，惟證人丁○○、乙○○均證述渠等在電話中已與被告達成買賣甲基安非他命之
      合意，證人丁○○確有於案發現場交付5 千元與被告，而
      被告於警詢中自承：丁○○要以5 千元購買半錢之甲基安
      非他命，數量不足部分，到時再與丁○○、乙○○商討等
      語，縱然證人丁○○、乙○○對於本件交易細節之證述略
      有出入，無礙於被告確有販賣甲基安非他命與證人丁○○
      之意思。
（三）近年來政府為杜絕毒品之氾濫，對於查緝施用及販賣毒品
      之工作，無不嚴加執行，販賣毒品罪又係重罪，設若無利
      可圖，衡情一般持有毒品之人當無輕易將所持有之甲基安
      非他命轉讓他人而甘冒於再次向他人購買時，而有被查獲
      移送法辦之危險之理。本件被告雖否認有販賣甲基安非他
      命之事實，而無從查得其販入之真正價格，及因販賣與證
      人丁○○而獲取實際利潤之金額，然被告於警詢自承：我
      於95年5 、6 月開始販賣甲基安非他命，共約得利8 、9
      千元，我不知道買方之姓名，都是以我所有00000000 00
      電話聯絡，只知道購買者外號，交易地點不一定，只要約
      好就可以，販賣毒品所得供自己日常生活花用、購買海洛
      因、甲基安非他命等毒品等語，足認被告有藉此營利之意
      圖既可堪認定。至於辯護人稱：被告與證人丁○○、乙○○互不認識，豈會於第一次聯絡，雙方僅在電話中提到「
      有沒有」、「半」，即有交易甲基安非他命之默契云云，
      然證人乙○○業已證述係透過友人介紹認識，前已敘明，
      至於雙方如何達成交易甲基安非他命之默契，應視被告與
      買家交易習慣而定，辯護人上開所指，純屬臆測之詞，委
      無足採。
（四）綜上所述，被告販賣第二級毒品甲基安非他命未遂之事證
      明確，犯行洵堪認定，應依法論科。
二、按甲基安非他命為毒品危害防制條例第2 條第2 項第2 款所
    規範之第二級毒品。查被告與證人丁○○在電話中達成買賣
    甲基安非他命之合意後，被告攜帶扣案如附表一編號2 所示
    之甲基安非他命至案發地點欲販予證人丁○○，於證人丁○○交付5 千元後旋為警查獲而未完成交易，已如前述，被告
    基於將扣案之甲基安非他命販予證人丁○○之犯意，依約攜
    帶前述甲基安非他命至案發地點欲將之販予證人丁○○，被
    告已著手於其販賣毒品犯行甚明，本件交易已完成價金交付
    ，僅因警查獲而未能交付毒品，足見被告係基於販賣第二級
    毒品甲基安非他命之犯意，而著手實行販賣甲基安非他命之
    犯行而未遂，核被告所為，係違反毒品危害防制條例第4 條
    第2 項、第6 項之販賣第二級毒品未遂罪。又被告已著手犯
    罪行為之實行而不遂，應依刑法第25條第2 項之規定，按既
    遂犯之刑減輕之。爰審酌被告明知甲基安非他命業據公告列
    為第二級毒品，對人體有莫大之戕害，危害國民身體健康及
    社會風氣，猶仍販賣供他人施用，及被告販賣甲基安非他命
    之次數、販賣毒品所得、犯罪後矢口否認犯行之態度等一切
    情狀，量處如主文所示之刑，以資懲儆。
三、扣案如附表一所示之物，經送驗含甲基安非他命成分，前已
    敘明，應依毒品危害防制條例第18條第1 項前段之規定沒收
    銷燬之。至於扣案如附表一所示甲基安非他命，因鑑驗耗損
    部分，業經滅失，爰不為沒收銷燬之諭知。另扣案如附表二
    編號1 所示5 千元，係證人丁○○所交付之價金5 千元、及
    扣案如附表二編號2 所示之手機、SIM 卡（SIM 卡所有權為
    使用者所有，此有和信電訊股份有限公司95年6 月1 日和信
    （業服）字第09520501747 號函在卷可查），核屬被告因本
    件犯罪所得財物及供被告本件犯罪所用之物，前已敘明，均
    應依毒品危害防制條例第19條第1 項之規定宣告沒收之。另
    扣案如附表三編號1 所示之物，經送驗含海洛因成分，此有
    95年12月25日高雄市立凱旋醫院濫用藥物成品檢驗鑑定書在
    卷可查（見附表出處）；扣案如附表三編號2 至5 所示之物
    ，經送驗分別含海洛因、甲基安非他命陽性反應，此有高雄
    醫學大學附設中和紀念醫院96年1 月16日檢驗報告10張在卷
    可查（見附表出處），上開物品均難與海洛因、甲基安非他
    命析離，自應視為海洛因、甲基安非他命之一部，然均與本
    件被告所涉販賣第二級毒品未遂犯行部分無關，非供被告本
    件犯罪所用，爰不為沒收銷燬或沒收之諭知。而附表二編號
    3 所示之物，為被告所有，然無事證足資認定係被告販賣第
    二級毒品所得之物，而附表三編號6 、7 所示之物，經送驗
    均無海洛因、甲基安非他命陽性反應，此有高雄醫學大學附
    設中和紀念醫院96年1 月16日檢驗報告2 張在卷可查（見附
    表出處），亦無其他事證足資認定與被告販賣第二級毒品犯
    行有關，爰不為沒收之諭知。末就附表一編號6 、附表三編
    號2 所示之空夾鏈袋總和，起訴書誤繕為25個，經本院調取
    扣案空夾鏈袋實際計算，應係26個，並有高雄醫學大學附設
    中和紀念醫院96年1 月16日檢驗報告上載檢體數量為憑（見
    附表出處），本件空夾鏈袋數量應以附表一編號6 、附表三
    編號2 所示之數量為真正，附此敘明。
據上論斷，應依刑事訴訟法第299條第1項前段，毒品危害防制條
例第4 條第2 項、第6 項、第18條第1 項前段、第19條第1 項，
刑法第11條、第25條第2項，判決如主文。
本案經檢察官甲○○到庭執行職務。
中　　華　　民　　國　　96　　年　　2 　　月　　16　　日
                  刑事第二庭審判長法  官  邱永貴
                                  法  官  楊筑婷
                                  法  官  何佩陵
以上正本證明與原本無異。
如不服本判決，應於收受送達後10日內向本院提出上訴書狀。
中　　華　　民　　國　　96　　年　　2 　　月　　16　　日
　　　　　　　　　　　 　　       書記官  張家瑜
附錄本判決論罪科刑之法條：
毒品危害防制條例第4條
製造、運輸、販賣第一級毒品者，處死刑或無期徒刑；處無期徒
刑者，得併科新臺幣1 千萬元以下罰金。
製造、運輸、販賣第二級毒品者，處無期徒刑或7 年以上有期徒
刑，得併科新臺幣7 百萬元以下罰金。
製造、運輸、販賣第三級毒品者，處年以上有期徒刑，得併科新
臺幣5 百萬元以下罰金。
製造、運輸、販賣第四級毒品者，處3 年以上10年以下有期徒刑
，得併科新臺幣3 百萬元以下罰金。
製造、運輸、販賣專供製造或施用毒品之器具者，處1 年以上7
年以下有期徒刑，得併科新臺幣1 百萬元以下罰金。
前五項之未遂犯罰之。
 附表一：
┌──┬────────┬───┬────────────┬─────┐
│編號│  扣押物品名稱  │ 數量 │        毒品反應        │   出處   │
├──┼────────┼───┼────────────┼─────┤
│1   │安非他命        │2包   │2包皆呈甲基安非他命陽性 │院卷，p50 │
│    │                │      │反應。(1包驗後淨重0.429 │、51      │
│    │                │      │公克；另1包驗後淨重0.085│          │
│    │                │      │公克)                   │          │
└──┴────────┴───┴────────────┴─────┘
 附表二：
┌──┬─────────────┬─────┐
│編號│       扣押物品名稱       │   出處   │
├──┼─────────────┼─────┤
│１  │現金5000元 (被告販毒所得) │偵卷，p22 │
├──┼─────────────┼─────┤
│２  │行動電話1支               │偵卷，p23 │
│    │(門 號：0000000000，含SIM │          │
│    │卡)                       │          │
├──┼─────────────┼─────┤
│３  │現金700元 (被告自行所有)  │偵卷，p22 │
└──┴─────────────┴─────┘
 附表三：
┌──┬────────┬───┬────────────┬─────┐
│編號│  扣押物品名稱  │  數量│        毒品反應        │  出處    │
├──┼────────┼───┼────────────┼─────┤
│1   │海洛因          │2包   │2包皆呈海洛因陽性反應。 │院卷，p36 │
│    │                │      │(1包驗前重0.021公克，驗 │          │
│    │                │      │後重0.010公克；另1包驗前│          │
│    │                │      │重0.122公克，驗後重0.103│          │
│    │                │      │公克)                   │          │
├──┼────────┼───┼────────────┼─────┤
│2   │吸食器          │1支   │呈甲基安非他命陽性反應。│院卷，p39 │
├──┼────────┼───┼────────────┼─────┤
│3   │塑膠鏟子        │2支   │1支呈甲基安非他命陽性反 │院卷，p40 │
│    │                │      │應；另1支呈海洛因陽性反 │、41      │
│    │                │      │應。                    │          │
├──┼────────┼───┼────────────┼─────┤
│4   │殘渣袋          │5個   │4個呈海洛因陽性反應；1個│院卷，p42-│
│    │                │      │呈甲基安非他命陽性反應。│44、46-47 │
├──┼────────┼───┼────────────┼─────┤
│5   │空夾鏈袋        │2個   │1個呈甲基安非他命陽性反 │院卷，p48-│
│    │                │      │應；另1個呈海洛因陽性反 │49        │
│    │                │      │應。                    │          │
├──┼────────┼───┼────────────┼─────┤
│6   │殘渣袋          │1個   │未有毒品反應。          │院卷，p45 │
├──┼────────┼───┼────────────┼─────┤
│7   │空夾鏈袋        │24個  │未有毒品反應。          │院卷，p48 │
└──┴────────┴───┴────────────┴─────┘
